【裁判字號】    98,審易,1180
【裁判日期】    980618
【裁判案由】    毒品危害防制條例
【裁判全文】
臺灣高雄地方法院刑事判決            98年度審易字第1180號
公  訴  人  臺灣高雄地方法院檢察署檢察官
被      告  乙○○
                    另案羈押在臺灣高雄看守所
上列被告因毒品危害防制條例案件，經檢察官提起公訴（98年度
毒偵字第1342號），本院改依協商程序審理，判決如下：
    主  文
乙○○施用第二級毒品，累犯，處有期徒刑陸月，如易科罰金，
以新臺幣壹仟元折算壹日。扣案之吸食器壹組沒收。
    事實及理由
一、本件犯罪事實及證據，除犯罪事實「經臺灣高雄地方法院以
    96年度簡字第56號判決應執行有期徒刑5 月確定，於96年4
    月26日易科罰金執行完畢」更正為「經本院以96年度簡字第
    56號判決，判處有期徒刑5 月確定，嗣經本院以96年度聲減
    字第9132號裁定予以減刑，於97年1 月15日易科罰金執行完
    畢」；「在不詳地點」更正為「在其位於高雄市小港區○○
    ○路5 巷1 弄15之4 號之住處」；「扣得甲基安非他命13小
    包（總毛重17.36 公克）」更正為「扣得甲基安非他命13包
    （總毛重17.36 公克，為其涉犯另案之證物，與其上開施用
    毒品行為無關）」；證據部分補充「被告乙○○於本院審理
    中之自白」外，餘均引用檢察官起訴書之記載，如附件。
二、本件被告業已認罪，並與檢察官於審判外達成協商之合意，
    渠等合意內容為：被告願受科刑範圍如主文所載。經核被告
    所為，係犯毒品危害防制條例第10條第2 項之施用第二級毒
    品罪，而被告有上述之前科紀錄乙情，有臺灣高等法院被告
    前案紀錄表在卷可稽，其受有期徒刑執行完畢，5 年內故意
    再犯本件最重本刑為有期徒刑以上之罪，為累犯，應依刑法
    第47條第1 項規定加重其刑。此外，上開協商合意內容，並
    無刑事訴訟法第455 條之4 第1 項所列不得認罪協商之情形
    ，本件既經檢察官聲請改依協商程序而為判決，本院爰不經
    言詞辯論，於協商合意範圍內為協商判決。
三、應適用之法條：刑事訴訟法第455 條之4 第2 項、第455 條
    之8 、第454 條第2 項，毒品危害防制條例第10條第2 項，
    刑法笫11條前段、第47條第1 項、第41條笫1 項前段、第38
    條第1 項第2 款。
四、本判決除有刑事訴訟法第455 條之4 第1 項第1 款、第2 款
    、第4 款、第6 款、第7 款所定情形之一，或違反同條第2
    項規定者外，不得上訴。
本案經檢察官陳麗琇到庭執行職務。
中    華    民    國    98    年    6     月    18    日
                  刑事第十庭    法  官  陳君杰
以上正本證明與原本無異。
如不服本判決應於收受判決後10日內向本院提出上訴書狀，並應
敘述具體理由。其未敘述上訴理由者，應於上訴期間屆滿後20日
內向本院補提理由書(均須按他造當事人之人數附繕本)「切勿逕
送上級法院」。
中    華    民    國    98    年    6     月    18    日
                                書記官  李承悌
附錄本判決論罪科刑法條全文：
毒品危害防制條例第10條第2項
施用第二級毒品者，處3年以下有期徒刑。
附件：
臺灣高雄地方法院檢察署檢察官起訴書
                                    98年度毒偵字第1342號
    被      告  乙○○  男  32歲（民國○○年○月○○日生）
                        籍設高雄縣鳳山市○○路195巷36號
                        現居高雄市小港區○○○路5巷1弄15
                            之4號（另案在押）
                        國民身分證統一編號：Ｚ000000000號
上被告因違反毒品危害防制條例案件，已經偵查終結，認為應該
提起公訴，茲將證據並所犯法條敘述如下：
        犯罪事實
一、乙○○前於民國88年間，因施用毒品案件，經觀察、勒戒後
    ，認無繼續施用毒品傾向，於民國88年2月12日執畢釋放出
    所，由本署檢察官於88年2月12日以88年度偵字第3388號為
    不起訴處分確定。又於88年間，因施用毒品案件，經送觀察
    、勒戒後，認有繼續施用毒品傾向，由本署檢察官於88年9
    月30日以88年度毒偵字第1282號聲請簡易判決處刑並聲請強
    制戒治，於88年10月15日入所執行強制戒治，嗣停止戒治付
    保護管束，於89年10月5日保護管束期滿，該案並經臺灣高
    雄地方法院於88年12月10日以88年鳳簡字第767號判決應執
    行有期徒刑6月確定，於92年12月15日執行完畢出監。復因
    施用毒品案件，經本署檢察官以94年度毒偵字第5892號聲請
    簡易判決處刑，並經臺灣高雄地方法院以94年度簡字第6949
    號判決應執行有期徒刑4月確定，於95年1月24日易科罰金執
    行完畢。其再因施用毒品案件，經本署檢察官以95年度毒偵
    字第9343號聲請簡易判決處刑，並經臺灣高雄地方法院以96
    年度簡字第56號判決應執行有期徒刑5月確定，於96年4月26
    日易科罰金執行完畢。詎猶不知悔改，復基於施用第二級毒
    品甲基安非他命之犯意，於98年3月6日上午8、9時許，在不
    詳地點，施用第二級毒品甲基安非他命1次。嗣於98年3月6
    日上午13時10分許，在高雄市小港區○○○路5巷1弄7號樓
    梯間，為警查獲，當場自其身上扣得甲基安非他命13小包(
    總毛重17.36公克)、吸食器1組，經警採尿送驗後，呈甲基
    安非他命陽性反應，始悉上情。
二、案經海岸巡防署海洋巡防總局第四海巡隊報告偵辦。
一、證據方法暨待證事實：
  ┌──┬───────────┬────────────┐
  │編號│證據方法              │待證事實                │
  ├──┼───────────┼────────────┤
  │ 1  │被告於警詢及偵查中之供│被告坦承施用甲基安非他命│
  │    │述。                  │之事實。                │
  ├──┼───────────┼────────────┤
  │ 2  │海岸巡防署海洋巡防總局│被告確有於98年3月6日為警│
  │    │第四海巡隊搜索扣押筆錄│採尿送驗回溯24小時內某時│
  │    │、扣押物品目錄表、毒品│，在不詳地點，施用第二級│
  │    │初步鑑驗報告書、長榮大│毒品甲基安非他命1次之事 │
  │    │學確認報告、毒品案嫌疑│實。                    │
  │    │人尿液採證代碼對照表真│                        │
  │    │實姓名對照表。        │                        │
  ├──┼───────────┼────────────┤
  │ 3  │本署刑案資料查註紀錄表│(1)被告於強制戒治執行完畢│
  │    │、全國施用毒品案件紀錄│  釋放後五年內已再犯，經│
  │    │表、受觀察勒戒人毒品及│  依法追訴處罰，再犯本件│
  │    │前科紀錄簡列表各1份。 │  施用毒品罪。          │
  │    │                      │(2)被告為累犯之事實。    │
  └──┴───────────┴────────────┘
二、核被告乙○○所為，係犯毒品危害防制條例第10條第2項之
    施用第二級毒品罪嫌。又被告前因施用毒品案件，經法院判
    決應執行有期徒刑5月確定，於96年4月26日易科罰金執行完
    畢等情，有本署刑案資料查註紀錄表1份可參，其於前揭有
    期徒刑執行完畢後之5年內，故意再犯本件有期徒刑以上之
    罪，為累犯，請依刑法第47條第1項規定加重其刑。扣案之
    吸食器1只請依法沒收。另扣案之第二級毒品甲基安非他命
    為被告販毒事證，爰另行聲請宣告沒收，附此敘明。
三、依毒品危害防制條例第23條第2項、刑事訴訟法第251條第1
    項提起公訴。
    此    致
臺灣高雄地方法院
中    華    民    國    98    年    4     月    24    日
                              檢  察  官  甲○○
上正本證明與原本無異
中    華    民    國    98    年    5     月    4     日
                              書  記  官  李政文
所犯法條
毒品危害防制條例第10條第2項
施用第二級毒品者，處 3 年以下有期徒刑


司法院資訊處製作；財團法人民間司法改革基金會備份。
